臺灣高雄地方法院刑事判決　　　　　　　　　　　　九十一年度訴字第一二一號
　　公　訴　人　臺灣高雄地方法院檢察署檢察官
　　被　　　告　甲○○
右列被告因搶奪案件，經檢察官提起公訴（九十一年度偵字第四五一六號），本院判
決如左：
    主  文
甲○○共同意圖為自己不法之所有，而搶奪他人之動產，處有期徒刑拾月。緩刑年
，緩刑期間交付保護管束。
    事  實
一、甲○○於民國九十一年一月一日凌晨二時十分許，由不詳姓名年籍之人騎乘不詳
    車號機車搭載行經高雄市新興區○○○路二００巷口，見乙○○持手提袋獨自步
    行路旁，竟與該名不詳姓名年籍有責任能力之人，基於共同之犯意聯絡，意圖為
    自己不法之所有，由該名不詳姓名年籍之人先將機車行駛靠近乙○○，再由後座
    之甲○○趁乙○○未及防備之際，自後搶奪乙○○手提袋（內有現金約新台幣一
    萬八千元及國際牌GD92型行動電話一支、身分證、學生證、駕照、信用卡等物）
    ，得手後迅速逃離現場。因其將行搶所得之行動電話委託不知情之友人朱英濠持
    至正輝通訊行變賣，經該通訊行老闆黃銘卿收購後再轉售予泰國人ＴＨＯＮＧＷ
    ＩＴＩ使用，為警於九十一年一月十五日依通聯紀錄循線查獲。
二、案經高雄市政府警察局三民第二分局移送臺灣高雄地方法院檢察署檢察官偵查起
    訴。
    理  由
一、訊據被告甲○○對於右揭時地搶奪被害人乙○○手提袋，嗣將行搶所得之行動電
    話委由不知情之友人朱英濠持至正輝通訊行變賣等事實坦承不諱，且分經被害人
    、證人即收購行動電話之正輝通訊行老闆黃銘卿及嗣後自該通訊行購得上開行動
    電話使用之泰國人ＴＨＯＮＧＷＩＴＩ各自陳述相關情節在卷可佐，並有讓渡書
    、重大刑案通報單、通聯紀錄等附卷供參，被告就上開案情所為之自白，堪認與
    事實相符，足以採為認定其犯罪事實之證據。至本案另有一名不詳姓名年籍之人
    與被告共騎機車搶奪一節，固為被告所否認，辯稱僅其一人騎機車作案，無共犯
    參與等詞，然此部分情節，已據被害人遭搶後旋即向警方報案時陳述歹徒有二名
    ，共騎機車，車號不詳，前後坐歹徒均未戴安全帽，年約十七、八歲等語，有被
    害人最初報案之警訊筆錄及重大刑案通報單在卷可稽，且其嗣於本院審理時亦堅
  決指述行搶歹徒確有二人，共騎機車，由後坐之歹徒下手行搶等語互核相符可按
    ，查被害人至警局報案時間，距其遭遇搶奪時間，尚未超過三十分鐘，此由警訊
    筆錄上載筆錄製作時間為同日二時三十分可明，足見被害人係被搶後立即向警局
    報案，報案當時對於甫經歷之被害情節自當記憶深刻，且一般人突然遭遇搶案，
    報警所為之陳述應即為被害情節，實無故意虛構被害情節或歹徒人數之動機，故
    被害人陳述作案歹徒有二名一情，應可確信為真實，又由被害人陳稱另一名歹徒
    年約十七、八歲，足見本案確另有一名有責任能力之人共同參與搶奪之事實，已
    可認定，被告辯稱僅其一人所為，應未全然吐實，不可採信。末查，被告當次行
    搶所得之財物，其中現金部分，雖據其陳稱嗣後僅自手提袋內取得約一千二百元
    ，然被害人之手提袋當時放有當日領取之工作獎金一萬八千元及行動電話、證件
    等物，已據被害人陳明在卷，被告或可能係因甫作案後情緒緊張未仔細搜索袋內
    財物，致其實際上取得之現金數額與被害人所失財物不符，然其既將被害人手提
    袋搶走，行搶所得財物自當包括袋內所放置之所有財物，要不問其嗣後實際上得
    財多寡，故認定被告犯罪所得財物仍應以被害人所失財物為準。綜上所述，本件
    事證明確，被告上開搶奪犯行，洵堪認定。
二、核被告所為，係犯刑法第三百二十五條第一項之搶奪罪。被告與該名不詳姓名年
    籍有責任能力之人，就上開犯行，互有犯意聯絡及行為分擔，均為共同正犯。審
    酌被告騎乘機車搶奪他人財物，危害社會治安，對被害人財物及人身安全所生之
    危害亦非輕淺，惟其犯後坦承大部分犯行，態度良好，並有悔意，前尚無犯罪前
    科，有臺灣高雄地方法院檢察署刑案資料查註紀錄表在卷可佐等一切情狀，量處
    如主文所示之刑。又被告前未曾受有期徒刑以上刑之宣告，因年少失慮，致罹刑
    典，惟犯後坦承，深具悔意，經此偵審程序及刑之宣告後，應知警惕而無再犯之
    虞，本院認對其所宣告之刑，以暫不執行為當，併予以宣告緩刑三年，以啟自新
    ，併觀後效。惟被告年僅十八歲，為期能徹底根除其惡性，防範再犯，俾收緩刑
    之效，本院認應委由觀護人以專業知識，輔導其品性，並監督其改過自新，爰另
    依刑法第九十三條第一項之規定，宣告被告黃冠儒於緩刑期內交付保護管束。末
    按被告犯罪所騎乘之機車既不明，故不併予宣告沒收，附此敘明。
據上論斷，應依刑事訴訟法第二百九十九條第一項前段，刑法第二十八條、第三百二
十五條第一項、第七十四條第一款、第九十三條第一項，判決如主文。
中      華      民      國    九十一    年      五      月    二十八    日
                                臺灣高雄地方法院刑事庭
                                    法  官  陳淑卿
右正本證明與原本無異。
如不服本判決，應於判決送達後十日內，向本院提出上訴狀。
                                    書記官  陳朝宗
中      華      民      國    九十一    年      五      月    二十八    日
附錄本案論罪科刑法條：
刑法第三百二十五條第一項
意圖為自己或第三人不法之所有，而搶奪他人之動產者，處六月以上五年以下有期徒
刑。
